臺灣高等法院刑事裁定
110年度抗字第910號
抗  告  人  
即  受刑人  鄭紹光


                    （現於法務部矯正署泰源技能訓練所執行中）
上列抗告人即受刑人因聲明異議案件，不服臺灣桃園地方法院中
華民國110年4月30日裁定（110年度聲字第1165號），提起抗告
，本院裁定如下：
    主  文
原裁定撤銷。
聲明異議駁回。
    理  由
一、原裁定意旨略以：聲明異議人即受刑人鄭紹光因強盜等罪，
    經最高法院以93年度台非字第156 號判處有期徒刑14年6月
    ，並應於刑之執行完畢或赦免後，令入勞動場所強制工作3 
    年（下稱甲案），於民國104 年7 月13日假釋付保護管束，
    另犯強盜案件，經臺灣高等法院以109 年度上訴字第3682號
    判處有期徒刑3 年7 月（下稱乙案，最高法院審理中），臺
    灣桃園地方檢察署執行甲案撤銷假釋之殘刑3 年19日，於11
    0 年3 月14日縮短刑期執行完畢後，強制工作處分部分由臺
    灣桃園地方檢察署以110 年度執保字第131 號囑託臺灣花蓮
    地方檢察署以110年度執保助丙字第6號，於110年3月14日令
    入法務部矯正署泰源技能訓練所強制工作3 年。受刑人所犯
    甲案僅屬一罪並受有強制工作之保安處分，檢察官依確定之
    甲案判決，以甲案徒刑執行完畢日起算執行強制工作，於法
    並無不合。受刑人以乙案與甲案有連續犯之一罪關係，主張
    甲案尚未確定，及乙案縱經實體判決亦將與甲案合併定應執
    行刑，致生尚未受徒刑執行完畢即為刑後強制工作之情況，
    認檢察官前開執行指揮為不當，聲明異議，為無理由，應予
    駁回。　　
二、抗告意旨略以：刑法第90條規定業於95年7月1日修正，依保
    安處分從新從輕原則，法律變更應不施以保安處分者，無繼
    續執行保安處分之必要。受刑人所犯乙案隨時可能確定，可
    預見將與甲案合併定應執行刑，而生有期徒刑未執行完畢狀
    況，惟保安處分之執行不能與有期徒刑折抵，若待乙案確定
    始停止保安處分之執行，勢必造成受刑人無可回復之損害，
    且受刑人除前開強制工作外，尚有有期徒刑15年6月未經執
    行，自應酌情處理，暫緩強制工作之執行。爰提起抗告，請
    求撤銷原裁定，考量受刑人之特殊狀況另為妥適裁定。
三、按受刑人或其法定代理人或配偶以檢察官執行之指揮為不當
    者，得向諭知該裁判之法院聲明異議，刑事訴訟法第484條
    定有明文。該條所稱「諭知該裁判之法院」，乃指對被告之
    有罪判決，於主文內「實際宣示其主刑、從刑之裁判法院」
    而言。倘其聲明異議係向其他無管轄權之法院為之，其聲請
    為不合法，應由程序上駁回，無從為實體上之審查。受刑人
    前因強盜案件，經最高法院以93年度台非字第156號判處有
    期徒刑14年6月，並應於刑之執行完畢或赦免後，令入勞動
    場所，強制工作3年確定（即甲案），其有期徒刑部分經本
    院以97年度聲減字第1111號裁定與另案贓物案件經減刑後之
    有期徒刑2月定應執行有期徒刑14年7月確定，於104年7月13
    日假釋付保護管束，復經撤銷假釋，殘刑有期徒刑3年19日
    ，於110年3月14日縮刑期滿，由臺灣桃園地方檢察署檢察官
    以110年度執保字第131號分案執行刑後強制工作，於110年2
    月24日以桃檢俊丁110執保131字第1109019131號函囑託臺灣
    花蓮地方檢察署代為執行，而由臺灣花蓮地方檢察署檢察官
    以110年執保助丙字第6號執行指揮書指揮執行，執行起算日
    為110年3月14日，有本院被告前案紀錄表、最高法院93年度
    台非字第156號判決、本院97年度聲減字第1111號裁定附卷
    可資佐證，並經調取上開執行卷宗核閱無誤。受刑人經最高
    法院93年度台非字第156號判決宣告有期徒刑14年6月，並應
    於刑之執行完畢或赦免後，令入勞動場所，強制工作3年確
    定，檢察官於其有期徒刑執刑完畢後，係依上開確定判決執
    行刑後強制工作之保安處分，原審法院既非「諭知該裁判之
    法院」，受刑人以檢察官之執行指揮不當，向原審法院聲明
    異議（原審卷第67至73頁），於法不合。原審未察，逕為實
    體審查，以受刑人聲明異議為無理由，予以駁回，自有未當
    。抗告意旨雖未指摘及此，但原裁定既有上述違誤，本院仍
    應予撤銷，並自為裁定駁回本件聲明異議。
據上論斷，應依刑事訴訟法第413條、第486條，裁定如主文。
中　　華　　民　　國　　110 　年　　6 　　月　　30　　日
                  刑事第三庭    審判長法  官  張惠立
                                      法  官  劉兆菊
                                      法  官  廖怡貞
以上正本證明與原本無異。
如不服本裁定，應於收受送達後五日內向本院提出抗告狀。
                                      書記官  劉芷含
中　　華　　民　　國　　110 　年　　6 　　月　　30　　日